【裁判字號】    98,交訴,16
【裁判日期】    980521
【裁判案由】    公共危險
【裁判全文】
臺灣苗栗地方法院宣示判決筆錄          98年度交訴字第16號
公  訴  人  臺灣苗栗地方法院檢察署檢察官
被      告  甲○○
上列被告因公共危險等案件，經檢察官提起公訴（案號：97年度
偵字第6054號），本院於中華民國98年5月21日下午4 時許，在
本院第3 法庭宣示判決，出席職員如下：
                審判長法  官  林靜雯
法官起立朗讀判決主文、犯罪事實要旨、處罰條文、附記事項，
及告以上訴限制、期間並提出上訴狀之法院，且諭知記載其內容
：
一、主  文：
    甲○○犯不能安全駕駛動力交通工具罪，處有期徒刑參月；
    又犯肇事致人傷害逃逸罪，處有期徒刑玖月。應執行有期徒
    刑拾月。緩刑貳年，並向被害人乙○○支付新台幣（下同）
    肆拾萬元，支付方式為：其中貳拾肆萬元已經給付完畢。餘
    款拾陸萬元，自民國九十八年七月起至民國九十九年四月止
    ，按月於每月十日前付壹萬伍仟元。民國九十九年五月十日
    前給付壹萬元。如有一期未給付，視為全部到期。
二、犯罪事實要旨：
    (一)甲○○於民國97年12月11日中午12時許起至同日下午3
        時許止，分於苗栗縣卓蘭鎮某友人住處及台3 線「徐媽
        媽小吃店」飲用酒類過量，顯已不能安全駕駛動力交通
        工具，竟仍基於危險駕駛之犯意執意於同日下午3 時30
        分許，駕駛其所有車牌號碼MJ-0809 號自小客車，沿苗
        栗縣卓蘭鎮○○路接苗55線往苗栗縣卓蘭鎮坪林里方向
        行駛，欲返回其住處。其行為枉顧其他用路人行車安全
        ，且經員警事後酒精濃度測試，測得其呼氣酒精濃度高
        達每公升1.14豪克，足見其行為已足生公共危險。
    (二)迨同日下午3 時44分許，被告甲○○沿苗栗縣卓蘭鎮○
        ○路接苗55線往苗栗縣卓蘭鎮坪林里方向行駛，於經苗
        栗縣卓蘭鎮上新里食水坑11之1 號前時，原應基於駕駛
        人之注意按車道標示駕駛動力交通工具，卻因酒精作用
        致其注意力及操控能力降低，而於無不能注意之情況下
        因不注意致其所駕駛之車輛跨越車道撞上對向車道由乙
        ○○所騎乘、後附載其2 名子女之車牌號碼MR9-638 號
        重型機車，致乙○○人車倒地，因而受有左股骨踝上開
        放粉碎性骨折第三度、左脛骨腓骨下端開放粉碎性骨折
        第三度及左下肢嚴重撕裂傷之傷害。詎料甲○○駕駛上
        述汽車肇事致乙○○受傷後，竟未留置現場協助處理事
        故，而基於肇事逃逸之犯意逕自駕車駛離現場，嗣經證
        人林志遠目擊事故記下車牌號碼後報警循線查獲。
    (三)案經苗栗縣警察局大湖分局報請臺灣苗栗地方法院檢察
        署檢察官偵查起訴。
三、處罰條文：
    中華民國刑法第185條之3、第185 條之4 。
四、附記事項：
    (一)經查被告未曾因故意犯罪而受有期徒刑以上刑之宣告，
        有臺灣高等法院被告前案紀錄表1 份在卷可稽，爰審酌
        被告於本件之過失程度重大及肇事後猶駕車離去逃逸，
        惡性非輕，實應嚴懲重罰，惟衡酌其於本院審理中尚能
        坦承犯行，犯後態度尚可，且與被害人達成民事和解，
        並願給付被害人乙○○40萬元（不含強制責任保險費）
        ，其中24萬元已經給付完畢。餘款16萬元，自98年7 月
        起至99年4 月止，按月於每月10日前付1 萬5000元。99
        年5 月10日前給付1 萬元。如有一期未給付，視為全部
        到期。堪認被告尚具悔意，經此教訓，當知警惕而無再
        犯之虞，故本院綜核各情，認所宣告之刑，以暫不執行
        為適當，爰依刑法第74條第1 項第1 款之規定，併予宣
        告緩刑2 年，以啟自新。
    (二)又本院斟酌告訴人權益之保障，並給予被告自新機會，
        爰據雙方民事合意條件，依刑法74條第2 項第3 款，併
        予宣告令被告應於99年5 月10日前，給付被害人40萬元
        。又此部分依同條第4 項規定得為民事強制執行名義，
        及依同法第75條之1 第1 項第4 款規定，受緩刑之宣告
        ，違反上開本院所定負擔情節重大，足認原宣告之緩刑
        難收其預期效果，而有執行刑罰之必要者，得撤銷其宣
        告，均附此敘明。
五、協商判決除有刑事訴訟法第455 條之4 第1 項第1 款於本訊
    問程序終結前，被告撤銷協商合意或檢察官撤回協商聲請者
    ；第2 款被告協商之意思非出於自由意志者；第4 款被告所
    犯之罪非第455 條之2 第1 項所定得以協商判決者；第6 款
    被告有其他較重之裁判上一罪之犯罪事實者；第7 款法院認
    應諭知免刑或免訴、不受理者情形之一，及違反同條第2 項
    「法院應於協商合意範圍內為判決；法院為協商判決所科之
    刑，以宣告緩刑或2 年以下有期徒刑、拘役或罰金為限」之
    規定者外，不得上訴。
六、如有前項得上訴之情形，若不服本件判決，得自收受判決筆
    錄送達之日起10日內，向本院提出上訴書狀，上訴於第二審
    法院。
中    華    民    國    98    年    5     月    21    日
                  臺灣苗栗地方法院刑事第二庭
                            書記官  劉千瑄
                      審判長法  官  林靜雯
以上正本證明與原本無異。
                            書記官  劉千瑄
中    華    民    國    98    年    5     月    21    日
附錄：本宣示判決筆錄論罪科刑法條
中華民國刑法第185 條之3 ：
服用毒品、麻醉藥品、酒類或其他相類之物，不能安全駕駛動力
交通工具而駕駛者，處1年以下有期徒刑、拘役或科或併科15萬
元以下罰金。
中華民國刑法第185條之4：
駕駛動力交通工具肇事，致人死傷而逃逸者，處6月以上5年以下
有期徒刑。


司法院資訊處製作；財團法人民間司法改革基金會備份。
